臺灣臺中地方法院刑事判決　　　　　　　　　　　　九十三年度訴字第一八二九號
　　公　訴　人　臺灣臺中地方法院檢察署檢察官
　　被　　　告　甲○○
右列被告因違反毒品危害防制條例案件，經檢察官提起公訴（九十三年度毒偵字第一
九三一號），及移
改以簡式審判程序審理後，判決如左：
    主  文
甲○○連續施用第一級毒品，累犯，處有期徒刑拾月。扣案之海洛因壹小包（毛重零
點肆公克）沒收銷燬之；扣案之注射針筒貳支，沒收。
    事  實
一、甲○○前曾於民國九十年間，因違反毒品危害防制條例案件，經本院於九十一年
    一月二十八日判處有期徒刑一年確定，於九十二年十月八日縮刑期滿而執行完畢
    ；另於九十年間，因上揭施用毒品案件，經本院裁定送勒戒處所觀察、勒戒後，
    認有繼續施用毒品之傾向，經本院裁定令入戒治處所施以強制戒治，於九十一年
    十月十六日戒治期滿，猶不知悔改，明知海洛因已列為毒品危害防制條例第二條
    第二項第一款之第一級毒品，竟於五年內，基於施用海洛因之概括犯意，自九十
    三年五月三日起至同年八月三十一日中午十二時止，每隔二至三日，以將海洛因
    摻水注射之方式，連續在臺中市○○路之國立中興大學校園內廁所及臺中市○○
    路與華美西街口施用海洛因多次。嗣先於九十三年六月二日下午一時三十分，與
    高炤銘一同在臺中市○○路與華美西街口施用毒品時為警查獲，並扣得其所有之
    海洛因一小包（毛重零點四公克）、供施用毒品所用之注射針筒一支（原扣案二
    支，但其中一支為高炤銘所有供施用毒品之物）；另於九十三年八月三十一日下
    午二時四十五分許，在臺中市○區○○路四七０巷十七號前為警查獲，並扣得其
    所有供施用毒品所用之注射針筒一支。
二、案經臺中市警察局第六分局報請臺灣臺中地方法院檢察署檢察官偵查起訴暨臺中
    市警察局第一分局移送該署檢察官移送併案審理。
    理  由
一、訊據被告甲○○對於右揭連續施用第一級毒品海洛因之事實坦承不諱，並經證人
    高炤銘於警詢中證述屬實，且被告於九十三年六月二日為警查獲時所採集之尿液
    經送檢驗結果，確呈嗎啡陽性反應，此有詮昕科技股份有限公司濫用藥物尿液檢
    驗報告一份附卷可稽。此外，復有扣案之注射針筒二支及海洛因一小包（毛重零
    點四公克）足資佐證，足認被告上開自白與事實相符。又被告前曾於九十年間，
    因施用毒品案件，經本院裁定送勒戒處所觀察、勒戒後，認有繼續施用毒品之傾
    向，經本院裁定令入戒治處所施以強制戒治，於九十一年十月十六日戒治期滿，
    有臺灣高等法院被告全國前案紀錄表、臺灣臺中地方法院檢察署刑案資料查註紀
    錄表各一份在卷可稽，足認被告係於強制戒治期滿後，五年內再犯本件施用毒品
    之罪。本件事證明確，被告之犯行，洵堪認定。
二、查海洛因係屬毒品危害防制條例第二條第二項第一款所稱之第一級毒品。是核被
    告甲○○所為，係犯毒品危害防制條例第十條第一項之施用第一級毒品罪。又被
    告持有第一級毒品之低度行為各應為施用第一級毒品之高度行為所吸收，不另論
    罪。被告先後多次施用海洛因之犯行，均時間緊接，方法相同，觸犯構成要件相
    同之罪名，顯係基於概括之犯意反覆為之，為連續犯，應依刑法第五十六條之規
    定，以一罪論，並加重其刑。又被告自九十三年六月二日下午一時三十分許起至
    同年八月九日止，在上揭住處施用第一級毒品海洛因之犯行雖未據公訴人起訴，
    然此部分犯行，業據被告於本院審理時坦承不諱，本院認此部分事實與前揭公訴
    人起訴經論罪科刑之部分有連續犯裁判上一罪之關係，應為起訴效力所及，本院
    自得併予審究。而被告前曾於九十年間，因違反毒品危害防制條例案件，經本院
    於九十一年一月二十八日判處有期徒刑一年確定，於九十二年十月八日縮刑期滿
    而執行完畢，亦有臺灣臺中地方法院檢察署刑案資料查註紀錄表及臺灣高等法院
    被告全國前案紀錄表各一份附卷可參，其受有期徒刑之執行完畢，五年以內再犯
    有期徒刑以上之罪，為累犯，應依刑法第四十七條之規定，遞加重其刑。爰審酌
    被告素行不良，前因施用毒品犯行，經強制戒治後猶故態復萌，再施用毒品不輟
    ，無視於毒品對於自身健康之戕害及國家對於杜絕毒品犯罪之禁令，惡性非輕，
    然另審酌被告犯罪之動機、目的、手段及犯後坦承犯行，尚知悔悟，態度良好等
    一切情狀，量處如主文所示之刑。末查，扣案之海洛因一小包（毛重零點四公克
    ），係屬毒品危害防制條例所稱之第一級毒品，不論屬於犯人與否，應依毒品危
    害防制條例第十八條第一項前段規定沒收銷燬之；而扣案之注射針筒二支，則係
    被告所有且供其施用第一級毒品海洛因所用之物，業據被告供承在卷，爰依刑法
    第三十八條第一項第二款宣告沒收。又被告於九十三年六月二日為警查獲時雖扣
    得注射針筒二支，惟被告供承其中一支係案外人高炤銘所有供施用毒品所用之物
    ，該針筒既非屬違禁物，自毋庸於本案中併予宣告沒收，附此敘明。
三、移送併案審理部分（九十三年度毒偵字第三三七二號）即被告自九十三年八月十
    日起至同年月三十一日中午十二時許止，在臺中市○○路國立中興大學校園廁所
    內施用第一級毒品海洛因之事實，因與前揭公訴人起訴經判處有罪之施用第一級
    毒品之犯行間有連續犯之裁判上一罪關係，基於審判不可分之原則，本院自得併
    予審理，併此敘明。至檢察官另移送併案審理部分（九十三年度毒偵字第三九０
    八號），雖係屬上揭經本院審理事實之一部，然因係於本院言詞辯論終結後始移
    送併案審理，本院無從併案審理，應退回移送併案單位另為適法之處理，附此敘
    明。
據上論斷，應依刑事訴訟法第二百七十三條之一第一項、第二百九十九條第一項前段
，毒品危害防制條例第十條第一項、第十八條第一項前段、第二十三條第二項，刑法
第十一條、第五十六條、第四十七條、第三十八條第一項第二款，判決如主文。
中      華      民      國    九十三    年      十      月    二十六    日
                              臺灣臺中地方法院刑事第十一庭
                                          法  官  王 世 華
右正本證明與原本無異。
如不服本判決，應於判決送達後十日內向本院提出上訴狀，上訴於臺灣高等法院臺中
分院( 須附繕本 )。
                                          書記官
中      華      民      國    九十三    年      十      月    二十六    日
附錄論罪科刑法條毒品危害防制條例第十條施用第一級毒品者，處六月以上五年以下
有期徒刑。
